臺灣桃園地方法院刑事判決　　　　　　　　　　　　九十三年度訴字第二００五號
公訴人臺灣桃園地方法院檢察署檢察官
被告　甲○○　男　四十三歲民.
上列被告因毒品危害防制條例案件，經檢察官提起公訴（九十三
年度偵字第一五九一九號），被告於本院準備程序進行中，就被
訴事實為有罪之陳述，經本院告知簡式審判程序意旨，並聽取公
訴人及被告之意見後，本院合議庭裁定依簡式審判程序審理，本
院判決如下：
    主  文
甲○○連續轉讓第一級毒品，累犯，處有期徒刑壹年拾月。
    事  實
一、甲○○（施用毒品檢察官另案處理）前於民國八十八年間因
    恐嚇等案件，經本院判處有期徒刑三月（恐嚇危害安全部分
    ）、有期徒刑三月（毀損部分），應執行有期徒刑五月，如
    易科罰金以三百元折算一日確定，於八十八年十二月三十一
    日易科罰金執行完畢，猶不知悛悔。明知海洛因係毒品危害
    防制條例第二條第二項第一款所規定之第一級毒品，不得非
    法持有及轉讓，竟基於轉讓第一級毒品海洛因之概括犯意，
    自九十三年六月間起至同年九月三十日止，先以行動電話與
    李興明相互聯絡約定交付地點後，前往約定之桃園地區某處
    及桃園縣平鎮市「好伯春」汽車旅館附近，連續五次無償轉
    讓微量第一級毒品海洛因予李興明（已於九十三年十月四日
    歿）施用。嗣於九十三年十月九日下午二時十分許，在桃園
    縣楊梅鎮○○路十九號前，為警當場查獲。
二、案經桃園縣警察局平鎮分局報告臺灣桃園地方法院檢察署檢
    察官偵查起訴。
    理  由
一、程序部分：本件被告所犯係死刑、無期徒刑或最輕本刑為三
    年以上有期徒刑以外之罪，其於準備程序中就被訴事實為有
    罪之陳述，經本院告知簡式審判程序之旨，並聽取當事人意
    見後，經本院合議庭依刑事訴訟法第二百七十三條之一第一
    項規定裁定由受命法官獨任進行簡式審判程序，合先敘明。
二、上揭犯罪事實，業據被告甲○○於偵查中供稱：我沒有賣海
    洛因給李興誠，我們是互相給對方，約自今年（九十三年）
    六月開始，我們先用行動電話聯絡約定地點，再到約定地點
    把海洛因交給李興誠，最後一次於九十三年九月三十日約在
    平鎮市○○路「好伯春汽車旅館」附近，拿毒品海洛因給他
    用等語（見偵卷第六三、八０頁）。繼於本院準備程序及審
    理時供稱：大概是從九十三年六月開始，我會打電話給李興
    明，或他會打電話給我，我們平時在沒有毒品的時候會跟對
    方要，但是都沒有拿錢，最後一次是九月底‧‧‧，總共拿
    給他五次等情。核與陪同李興明前往向被告拿取海洛因之證
    人胡俊宏於警詢時證述之情節相符（見偵卷第二五頁）。且
    相互勾稽被告於偵審中供稱上開無償轉讓毒品海洛因犯行相
    互一致，應堪採信。綜上所述，足見被告自白與事實相符，
    本案事證明確，被告犯行足堪認定。
三、核被告所為，係犯毒品危害防制條例第八條第一項之轉讓第
    一級毒品海洛因罪。其轉讓前持有第一級毒品海洛因之低度
    行為，為轉讓之高度行為所吸收，不另論罪。被告先後多次
    犯行，時間緊接，犯罪構成要件相同，顯係基於概括犯意為
    之，為連續犯，以一罪論，應依法加重其刑。另同條例第八
    條第六項雖規定：「轉讓毒品達一定數量，加重其刑至二分
    之一，其標準由行政院定之」，行政院並據該規定於九十三
    年一月七日公告轉讓第一級毒品達淨重五公克以上者，加重
    其刑至二分之一。惟查本件尚無證據足以認定被告轉讓予李
    興明施用之第一級毒品海洛因重量已達淨重五公克以上（詳
    後述），爰不予加重。被告曾有如事實欄所載之犯行及執行
    情形，有臺灣高等法院被告全國前案紀錄表、臺灣桃園地方
    法院檢察署刑案資料查註紀錄表在卷可按，其於五年內再犯
    本案有期徒刑以上之罪，為累犯，應依法遞加重其刑。爰審
    酌被告連續轉讓第一級毒品予他人，戕害他人身心健康甚鉅
    ，對社會所生危害，及其品行、犯罪之動機、目的、手段，
    及其本件轉讓第一級毒品之對象僅有一人，以及次數及其犯
    罪後之態度等一切情狀，量處如主文所示之刑。
四、又被告於九十三年十月九日下午二時十分許，在桃園縣楊梅
    鎮○○路十九號前，為警查獲時，所扣得之白色粉末四包經
    公克（空包裝合計重一‧九一公克），有該局九十三年十一
    月八日調科壹字第０八０００八四二四號鑑定通知書一紙在
    卷足憑（見偵卷第七八頁）。惟查，上述扣案毒品海洛因，
    係被告施用毒品所持有，已據其陳明在卷。而李興誠已於九
    十三年十月四日死亡，有法務部戶役政連結作業系統在卷可
    佐，足見被告遭查獲上開毒品海洛因，為供己施用而持有，
    非預備供轉讓給李興明甚明。另被告尚因施用毒品經裁定送
    觀察勒戒一節，亦有臺灣高等法院被告全國前案紀錄表存卷
    足佐，則該等扣案毒品海洛因顯與被告本件犯行無關，爰不
    於本案宣告沒收銷燬之，應由檢察官另行依法處理。
據上論斷，應依刑事訴訟法第二百七十三條之一第一項、第二百
九十九條第一項前段，毒品危害防制條例第八條第一項，刑法第
十一條、第五十六條、第四十七條，判決如主文。
本案經檢察官趙燕利到庭執行職務。
中　華　民　國　九十三　年　　十二　　月　　三十一　　日
                               臺灣桃園地方法院刑事第五庭
                                   法  官    邱滋杉
右正本證明與原本無異。
如不服本判決，應於送達後十日內，向本院提出上訴狀（應附繕
本），上訴於臺灣高等法院。
                                   書記官    高文靜
中　華　民　國　九十三　年　　十二　　月　　三十一　　日
附錄：本案論罪科刑法條全文
毒品危害防制條例第八條
轉讓第一級毒品者，處一年以上七年以下有期徒刑，得併科新臺
幣一百萬元以下罰金。
轉讓第二級毒品者，處六月以上五年以下有期徒刑，得併科新臺
幣七十萬元以下罰金。
轉讓第三級毒品者，處三年以下有期徒刑，得併科新臺幣三十萬
元以下罰金。
轉讓第四級毒品者，處一年以下有期徒刑，得併科新臺幣十萬元
以下罰金。
前四項之未遂犯罰之。
轉讓毒品達一定數量者，加重其刑至二分之一，其標準由行政院
定之。
